臺灣板橋地方法院刑事判決　　　　　　　95年度訴字第3932號
公　訴　人　臺灣板橋地方法院檢察署檢察官
被　　　告　甲○○
上列被告因違反毒品危害防制條例案件，經檢察官提起公訴（95
年度毒偵字第8134號），被告於準備程序中對被訴之事實為有罪
陳述，本院合議庭裁定由受命法官獨任行簡式審判程序，並判決
如下：
   主   文
甲○○施用第一級毒品，累犯，處有期徒刑拾月。扣案注射針筒
肆支均沒收。
    事  實
一、甲○○有恐嚇、違反麻醉藥品管理條例、肅清煙毒條例案件
    等前科，於民國91年間，又因施用第一、二級毒品案件，經
    本院以91年度訴字第2452號判決，分別判處有期徒刑8 月、
    4 月，應執行有期徒刑10月確定；復於91年間，因犯偽造文
    書罪，經本院以91年度板簡字第1262號判決，判處有期徒刑
    4 月確定，上開判處有期徒刑8 月、4 月、4 月3 罪，經本
    院以92年度聲字第528 號裁定定應執行有期徒刑1 年2 月確
    定，於93年6 月30日縮短刑期執行完畢（據此，本件構成累
    犯）；又於95年間，因施用第一級毒品案件，經本院以95年
    度訴字第2001號判決判處有期徒刑8 月確定，尚在執行中。
    其間，於87年間，因施用毒品案件，經本院以87年度毒聲字
    第3045號裁定令入勒戒處所施以觀察、勒戒後，因認有施用
    毒品傾向，再由本院以87年度毒聲字第3567號裁定令入戒治
    處所施以強制戒治，後經本院以88年度毒聲字第4453號裁定
    停止戒治付保護管束，於88年12月3 日保護管束期滿，並經
    臺灣板橋地方法院檢察署檢察官於89年1 月14日，以89年度
    戒毒偵字第53號為不起訴處分確定。又於89年間，因施用毒
    品案件，經本院89年度毒聲字第6826號裁定令入戒治處所施
    以強制戒治，再經本院以92年度毒聲字第883 號裁定停止戒
    治，於92年5 月16日停止處分出所，迄92年7 月18日戒治期
    滿未經撤銷，視為強制戒治執行完畢，該次犯行並經臺灣板
    橋地方法院檢察署檢察官以91年度毒偵緝字第350 號提起公
    訴，經本院以上開91年度訴字第2452號判決判處有期徒刑8
    月、4 月，應執行有期徒刑10月，並於95年9 月11日確定；
    詎仍不知悔改，於92年7 月18日前開強制戒治執行完畢後5
    年內，竟又基於施用第一級毒品海洛因之犯意，於95年10月
    19日中午，在其位於臺北縣中和市○○街41巷8 號1 樓住處
    ，以將海洛因摻水置於針筒內注射身體之方式，施用海洛因
    1 次，嗣於同日晚間6 時40分許，在上址為警持搜索票搜索
    查獲，並扣得其所有供本件施用海洛因所用之注射針筒4支
    暨與其本件犯罪無關之內含殘渣不明、量微無法秤重之殘渣
    袋2 只，嗣經警將所採集甲○○之尿液檢體送驗後呈鴉片陽
    性反應，因悉上情。
二、案經臺北縣政府警察局中和分局移送臺灣板橋地方法院檢察
    署檢察官偵查起訴。
    理  由
一、認定事實所憑之證據及理由：
(一)、訊據被告對其在上揭時間、地點施用第一級毒品海洛因之事
    實，於本院審理中自白不諱，而其於95年10月19日晚間7 時
    50分許經警採集之尿液檢體送驗後，呈鴉片陽性反應等情，
    有臺灣檢驗科技股份有限公司濫用藥物尿液檢驗報告附卷足
    憑（見95年度毒偵字第8134號偵查卷第16頁），此外，並有
    被告所有供本件施用海洛因所用之扣案之注射針筒4 支扣案
    為憑，足徵被告前開自白應與事實相符，可以採信。
(二)、次按觀察、勒戒或強制戒治執行完畢釋放後，5 年內再犯施
    用第一、二級毒品之罪者，檢察官應依法追訴，毒品危害防
    制條例第23條第2 項定有明文。查被告於87年間，因施用毒
    品案件，經本院以87年度毒聲字第3045號裁定令入勒戒處所
    施以觀察、勒戒後，因有施用毒品傾向，再由本院以87年度
    毒聲字第3567號裁定令入戒治處所施以強制戒治，並經本院
    以88年度毒聲字第4453號裁定停止戒治付保護管束，且於88
    年12月3 日交付保護管束期滿，由臺灣板橋地方法院檢察署
    檢察官於89年1 月14日，以89年度戒毒偵字第53號為不起訴
    處分確定。又於89年間，因施毒品案件，經本院89年度毒聲
    字第6826號裁定令入戒治處所施以強制戒治，再依本院92年
    度毒聲字第883 號裁定停止戒治，於92年5 月16日出所，所
    餘期間付保護管束，迄92年7 月18日戒治期滿未經撤銷，視
    為強制戒治執行完畢，該次犯行並經臺灣板橋地方法院檢察
    署檢察官以91年度毒偵緝字第350 號提起公訴，由本院以上
    開91年度訴字第2452號判決判處有期徒刑8 月、4 月，應執
    行有期徒刑10月確定等情，有臺灣板橋地方法院95年度訴字
    第2001號判決書、臺灣高等法院被告前案紀錄表等附卷足參
    ，是被告於強制戒治執行完畢後，5 年內再犯本件施用毒品
    罪，亦甚明確。綜上，本件事證已明，被告犯行堪以認定。
二、應適用之法律、科刑審酌事由及沒收物之處理：
(一)、核被告所為，係犯毒品危害防制條例第10條第1 項之施用第
    一級毒品罪，其持有第一級毒品之低度行為，應為施用第一
    級毒品之高度行為所吸收，不另論罪。又被告有如事實欄所
    述之前科及刑之執行情形，有前開臺灣高等法院被告前案紀
    錄表附卷可參，其於有期徒刑之執行完畢後，5 年以內故意
    再犯本件有期徒刑以上之罪，為累犯，應依刑法第47條第1
    項規定，加重其刑。
(二)、爰審酌被告已因施用毒品犯行而經觀察勒戒、強制戒治，及
    其甫因施用第一級毒品案件，經本院以95年度訴字第2001號
    判決判處有期徒刑8 月在案，竟仍再為本件施用毒品犯行，
    顯未知所戒慎，惟犯後坦承犯行，態度良好，並審酌其犯罪
    之動機、目的、施用期間、次數等一切情狀，量處如主文所
    示之刑，以示懲儆。
(三)、扣案注射針筒4 支，為被告所有，供本件施用海洛因犯罪所
    用之物，業經被告供陳在卷，爰依刑法第38條第1 項第2 款
    規定宣告沒收，另扣案之殘渣袋2 只，其內含殘渣究為何物
    ，並無任何鑑定報告附卷，即屬成分不詳，無從認定與被告
    本件施用海洛因犯行間之關聯性，爰不宣告沒收或銷燬之，
    附此敘明。
據上論斷，應依刑事訴訟法第273 條之1 第1 項、第299 條第1
項前段、毒品危害防制條例第10條第1 項，刑法第11條前段、第
47條第1 項、第38條第1 項第2 款，判決如主文。
本案經檢察官郭季青到庭執行職務。
中　　華　　民　　國　　96　　年　　1 　　月　　31　　日
　　　　　　　　　刑事第十九庭法  官  陳明偉
以上正本證明與原本無異。
如不服本判決應於送達後10日內向本院提出上訴狀。
                              書記官  陳慧儷
中　　華　　民　　國　　96　　年　　1 　　月　　31　　日
附錄本案論罪科刑法條全文
毒品危害防制條例第十條第一項
施用第一級毒品者，處六月以上五年以下有期徒刑。
